【裁判字號】    94,交聲,324
【裁判日期】    950127
【裁判案由】    違反道路交通管理處罰條例聲明異議
【裁判全文】
臺灣基隆地方法院交通事件裁定         94年度交聲字第324號
移送機關即
原處分機關  交通部公路總局臺北區監理所基隆監理站
聲明異議人
即受處分人  甲○○
上列聲明異議人即受處分人因違反道路交通管理處罰條例案件，
對於交通部公路總局臺北區監理所基隆監理站於民國94年12月 9
日所為之裁決（原處分：基監字第裁42-R00000000號），聲明異
議，本院裁定如下：
    主  文
異議駁回。
    理  由
一、按為維護道路交通安全與暢通，公路或警察機關於必要時，
    得指定某線道路或某線道路區段禁止或限制車輛、行人通行
    ，或禁止穿越道路，或禁止停車及臨時停車；又汽車駕駛人
    駕駛汽車有不遵守公路或警察機關，依第5 條規定所發布命
    令者，處新臺幣900 元以上1,800 元以下罰鍰，並記違規點
    數1 點，道路交通管理處罰條例第5 條第1 款、第60條第 2
    項第2 款、第63條第1 項第1 款分別定有明文。
二、本件聲明異議人即受處分人甲○○（下稱異議人）於民國94
    年11月21日晚間9 時9 分許，駕駛車號8R─909 號營業貨運
    曳引車，載運煤礦，自基隆港，沿中山一路往中山二路方向
    行駛公告禁行路段，在基隆市○○○路處，為基隆市警察局
    第四分局（下稱舉發單位）員警劉勝雄攔停，並掣單舉發異
    議人有道路交通管理處罰條例第60條第2 項第2 款、同條例
    第5 條第1 款之行駛公告禁駛路段之違規行為，異議人不服
    舉發，於94年11月22日向交通部公路總局臺北區監理所基隆
    監理站（下稱原處分機關）提起申訴，原處分機關函請舉發
    單位調查結果，仍認受處分人有上開之違規行為，乃於94年
    12月9 日，依道路交通管理處罰條例第60條第2 項第2 款、
    第63條第1 項第1 款之規定，裁處異議人罰鍰新臺幣（下同
    ）900 元，並記違規點數1 點。
三、本件聲明異議意旨略以：異議人所駕駛之8R─909 號營業貨
    運曳引車，業經基隆市政府核准行駛基隆市○○○路、中山
    二路，又基隆市○○○路、中山二路沿線若禁止載運煤礦之
    車輛，自應在相當處所為明確之標示，然查自基隆港區至基
    隆市○○○路、中山二路沿路，並無明確標示禁止載運煤礦
    之車輛通行，基隆港務局、警察局行政上之疏乎，無由全歸
    異議人承擔，是依法聲明異議云云。
四、訊據異議人固坦承駕駛上揭營業貨運曳引車，載運煤礦，自
    基隆港，沿基隆市○○○路往中山二路方向行駛，於行經基
    隆市○○○路處時，為警攔停掣單舉發之事實，然矢口否認
    有何駕車行駛公告禁行路段之違規行為，辯稱：伊已取得基
    隆市政府之行駛許可，且上開路段並未明確標示禁止載運煤
    礦之車輛行駛，不知載運煤礦有禁行路線云云：
  (一)基隆市政府於西岸高架橋封閉期間，為維護交通順暢及居民
    生活安寧，依據道路交通管理處罰條例第5 條之授權，於91
    年12月25日以基府警交貳字第0910120481號公告，指定運往
    台灣電力公司深澳發電廠大型運煤貨車行駛路線為中山四路
    ─西岸聯外道路─北二高─中山高汐止交流道─中山高─八
    堵（濱海）交流道─源遠路─濱海公路，基隆市政府並函請
    台灣電力公司深澳發電廠、基隆市汽車貨櫃貨運商業同業公
    會、基隆市汽車貨運商業同業公會等相關單位張貼該公告，
    有證人即舉發違規之員警劉勝雄提出之基隆市政府91年12月
    25日基府警交貳字第0910120481號函及公告影本各1 件在卷
    可憑。基隆市政府既將上揭指定之運煤路線公告週知，且函
    請台灣電力公司深澳發電廠及相關之汽車公會張貼公告，異
    議人為從事煤礦之運輸業者，自無委為不知之理，其辯稱相
    關禁止標示不清，致不知載運煤礦有禁行路線云云，核系卸
    責之詞，不足採信。
  (二)又異議人所駕駛之車號8R─909 號營業曳引車係登記為亞昇
    交通有限公司所有，前因正權工程行於94年11月7 日承攬鎮
    洲裝卸股份有限公司之卸貨業務，須載運特殊重型車輛往返
    東、西岸碼頭施工作業，經正權工程行向基隆市政府申請上
    開營業貨運曳引車得載運特殊重型車輛往返東西岸碼頭作業
    ，嗣經基隆市政府核准上開曳引車得載運特殊重型車輛往返
    東、西岸碼頭，並指定其行駛路線為：（西岸碼頭─東岸碼
    頭）西岸碼頭─中山二、一路─安樂路一、二段（22─6 時
    除外）─麥金路─國道一號─仁五路─愛三路─仁二路─中
    正路─東岸碼頭；（東岸碼頭─西岸碼頭）東岸碼頭─中正
    路─忠一路─孝二路─國道一號─八堵交流道往金山方向─
    麥金路─左轉基金一路─西岸聯外道路基隆港區─西岸碼頭
    ，且每日上午7 ─9 時，下午17─19時全面禁駛。然正權工
    程行僅以載運「特殊重型車輛」為由，向基隆市政府提出申
    請上開曳引車得行駛指定路線，本件異議人為警舉發時係載
    運煤礦，與基隆市政府核准得載運之貨物不同，異議人駕駛
    上開曳引車，自仍應遵守基隆市政府其他管制措施，此有基
    隆市政府95年1 月23日基府交規貳字第0950007637號函暨附
    件基隆市政府交規貳字第0940131241號函影本及正權工程行
    申請書影本在卷可憑，足見異議人駕駛之8R─909 號曳引車
    並未經基隆市政府核准得載運煤礦行駛於中山一路、中山二
    路，異議上辯稱業經基隆市政府核准云云，顯不可採。
五、綜上所述，異議人所辯，洵無足採。本案事證明確，異議人
    於前揭時、地，駕駛營業貨運曳引車行駛於公告禁止行駛之
    路段，原處分機關依道路交通管理處罰條例第60條第2 項第
    2 款、第63條第1 項第1 款之規定，裁處異議人罰鍰900 元
    ，並記違規點數1 點，核無違誤，異議人之異議為無理由，
    應予駁回。
六、據上論斷，應依道路交通案件處理辦法第19條，裁定如主文
    。
中    華    民    國    95    年    1    月    27    日
                    交通法庭法  官  劉桂金
以上正本證明與原本無異。
對於本件裁定如有不服，應於收受送達後5日內，向本院提出抗
告書狀，敘述抗告之理由，抗告於臺灣高等法院。
中    華    民    國    95    年    1    月    27    日
                            書記官  丁文宏


司法院資訊處製作；財團法人民間司法改革基金會備份。
